【裁判字號】    99,上訴,3325
【裁判日期】    990930
【裁判案由】    毒品危害防制條例
【裁判全文】
臺灣高等法院刑事判決                99年度上訴字第3325號
上  訴  人
即  被  告  甲○○
上列上訴人因毒品危害防制條例案件，不服臺灣板橋地方法院99
年度訴字第2450號，中華民國99年8月12日第一審判決（起訴案
號：臺灣板橋地方法院檢察署99年度毒偵字第5073號），提起上
訴，本院判決如下：
    主  文
上訴駁回。
    理  由
一、依刑事訴訟法第350條、第361條、第362條、第367條規定，
    不服地方法院之第一審判決而上訴者，須提出上訴書狀，並
    應敘述具體理由，為上訴必備之程式；其所提出之書狀未敘
    述上訴理由，或僅曾以言詞陳述上訴理由者，均應於上訴期
    間屆滿後20日內補提理由書於第一審法院。第一審法院經形
    式審查，認逾期未補提上訴理由者，應定期間先命補正；逾
    期未補正者，為上訴不合法律上之程式，應以裁定駁回。倘
    已提出上訴理由，但所提非屬具體理由者，則由第二審法院
    以上訴不合法律上之程式，判決駁回。而所謂具體理由，必
    係依據卷內既有訴訟資料或提出新事證，指摘或表明第一審
    判決有何採證認事、用法或量刑等足以影響判決本旨之不當
    或違法，而構成應予撤銷之具體事由，始克當之（例如：依
    憑證據法則具體指出所採證據何以不具證據能力，或依憑卷
    證資料，明確指出所為證據證明力之判斷如何違背經驗、論
    理法則）；倘僅泛言原判決認定事實錯誤、違背法令、量刑
    失之過重或輕縱，而未依上揭意旨指出具體事由，即與第二
    審上訴制度旨在請求第二審法院撤銷、變更第一審不當或違
    法之判決，以實現個案救濟之立法目的不合（最高法院97年
    度台上字第892號判決參照）。
二、經查：本件原判決以上訴人即被告甲○○之自白、卷附之國
    道公路警察局刑事警察隊委託鑑驗尿液代號與姓名對照表、
    臺灣檢驗科技股份有限公司濫用藥物檢驗報告、扣案之海洛
    因1包、吸食器1組為據，認定被告有施用第一級毒品海洛因
    、第二級毒品甲基安非他命之犯行，並審酌被告有多次送觀
    察、勒戒，仍不能戒除毒癮，再次漠視法令禁制，顯見其戒
    除毒癮之意志薄弱，惟念其犯後坦承犯行，態度尚佳，且施
    用毒品所生危害，實以自戕身心健康為主，對於他人生命、
    身體、財產等法益，尚無明顯而重大之實害等一切情狀，分
    別量處有期徒刑7月、3月，並定執行刑有期徒刑8月，並諭
    知扣案之海洛因1包沒收銷燬、扣案之吸食器1組沒收等情，
    均已詳敘所憑證據、認定理由及量刑依據。從形式上觀察，
    原判決並無認定事實錯誤、量刑瑕疵或違背法令之情形可言
    。被告提起上訴，所提書狀敘明上訴理由雖以：被告有悔意
    ，犯後均坦承犯行，態度良好，惟原審量刑過重，且被告最
    後一次分別於91年9月3日、92年12月9日觀察、勒戒執行完
    畢釋放出所，並經檢察官分別為不起訴處分確定，被告本次
    犯行，原審法院卻未先依法裁定觀察勒戒，顯有未洽云云。
三、按量刑係實體法上賦予法院得為自由裁量之事項，倘未有逾
    越法律所規定之範圍，或濫用其權限，即不得任意指摘為違
    法。本件原判決已就被告所犯本案之一切情狀詳予說明其審
    酌之根據及理由，並無何違反經驗法則、論理法則、比例原
    則，或有何其他違法情事。且原判決已具體詳敘審酌刑法第
    57條所列事項之理由，被告上訴以其本人有悔意、坦承犯行
    前審已審酌及之事由，認原審未審酌刑法第57條量刑標準，
    有刑罰過重及失衡，請求減輕其刑云云，顯然空泛無據。另
    觀察、勒戒執行完畢釋放後，5年內「再犯」毒品危害防制
    條例第10條施用毒品罪者，依同條例第23條第2項規定，檢
    察官則應依法追訴。本案被告前因施用毒品案件，經臺灣臺
    北地方法院以90年度毒聲字第1330號裁定送觀察、勒戒後，
    認無繼續施用毒品之傾向，於90年10月3日觀察、勒戒執行
    完畢釋放出所，並由臺灣臺北地方法院檢察署檢察官以90年
    度毒偵字第1399、2105、2152、2438號為不起訴處分後，5
    年內即再因施用毒品案件，經臺灣板橋地方法院以91年度毒
    聲字第2460號、92年度毒聲字第2809號裁定送觀察、勒戒後
    ，分別於91年9月3日、92年12月9日觀察、勒戒執行完畢釋
    放出所，並由臺灣板橋地方法院檢察署檢察官及臺灣彰化地
    方法院檢察署檢察官以91年度毒偵字第2570號、92年度毒偵
    字第2832號為不起訴處分確定，此有本院被告前案紀錄表在
    卷可稽，被告於上開初次觀察、勒戒執行完畢後，既曾於5
    年內再犯毒品危害防制條例第10條之罪，故本次被告所犯毒
    品危害防制條例第10條之罪，自應依法追訴，被告上揭上訴
    理由，容有誤認。被告既未指摘原判決關於認定事實、適用
    法律及量刑等項，有何具體違法或不當之情狀。揆諸上開說
    明，自非屬得上訴第二審之具體事由，因認本件上訴不合上
    訴之法定要件，應予駁回，並不經言詞辯論為之。
據上論斷，應依刑事訴訟法第367條前段、第372條，判決如主文
。
中    華    民    國    99    年    9     月    30    日
                  刑事第二庭審判長法  官  洪光燦
                                  法  官  李麗玲
                                  法  官  林恆吉
以上正本證明與原本無異。
第二級毒品不得上訴。
第一級毒品部分如不服本判決，應於收受送達後10日內向本院提
出上訴書狀，其未敘述上訴之理由者並得於提起上訴後10日內向
本院補提理由書（均須按他造當事人之人數附繕本）「切勿逕送
上級法院」。
                                  書記官  陳盈璇
中    華    民    國    99    年    10    月    1     日

司法院資訊處製作；財團法人民間司法改革基金會備份。
